【裁判字號】    90,訴,127
【裁判日期】    900516
【裁判案由】    違反毒品危害防制條例
【裁判全文】
臺灣雲林地方法院刑事判決
    公  訴  人  臺灣雲林地方法院檢察署檢察官
    被      告  甲○○
右列被告因違反毒品危害防制條例案件，經檢察官提起公訴（八十九年度毒偵字第一
九三二號、九十年度毒偵字第三八七號），本院判決如左：
    主  文
甲○○連續施用第一級毒品，累犯，處有期徒刑玖月；扣案之含有第一級毒品海洛因
成份之殘渣空包袋只沒收銷燬之；注射針筒壹支、橡皮筋壹條沒收之。又連續施用
第二級毒品，累犯，處有期徒刑伍月；吸食工具中含有第二級毒品安非他命成份之編
號貳之貳吸管壹支沒收銷燬之；吸食工具中之編號貳之壹吸管壹支沒收之。應執行有
期徒刑壹年；扣案之含有第一級毒品海洛因成份之殘渣空包袋只、吸食工具中含有
第二級毒品安非他命成份之編號貳之貳吸管壹支，沒收銷燬之；注射針筒壹支、橡皮
筋壹條、吸食工具中之編號貳之壹吸管壹支，沒收之。
    事  實
一、甲○○曾因違反麻醉藥品管理條例案件，經最高法院於民國八十二年八月三日判
    處有期徒刑四年二月確定，指揮書執畢日期八十八年二月六日，復前因施用毒品
    ，經強制戒治後，由臺灣桃園地方法院檢察署檢察官於八十九年二月十七日以八
    十九年度戒偵字第六七號不起訴處分確定，其猶不知戒絕，又基於概括之犯意，
    分別自八十九年八月間某時日起至八十九年十一月二十九日止，在雲林縣元長鄉
    ○○村○○路三十號住處，以將海洛因置入注射針筒內再注射血管方式，連續施
    用第一級毒品海洛因多次；自八十九年八月間某時日起至八十九年十一月二十七
    日止，以將安非他命置於燈泡內再用火燒烤成煙方式，連續施用第二級毒品安非
    他命多次。嗣為警於八十九年十二月一日九時三十分許，在雲林縣東勢鄉○○○
    路路旁查獲，並扣得驗含具第一級毒品海洛因成份之殘渣空包袋三只、含具第二
    級毒品安非他命成份之編號二之二吸管一支及其所有供施用第一級毒品之注射針
    筒一支、橡皮筋一條及所有供施用第二級毒品之編號二之一吸管一支。經本院於
    八十九年十二月一日以八十九年度毒聲字第一五八二號裁定令入戒治處所施以強
    制戒治一年，同時送臺灣雲林戒治所戒治，經該採其尿液送驗，驗有嗎啡及甲基
    安非他命陽性反應。
二、案經雲林縣警察局台西分局、臺灣雲林戒治所移送臺灣雲林地方法院檢察署檢察
    官偵查起訴。
    理  由
一、上開事實，業據被告甲○○坦白認罪，而被告於八十九年十二月一日被採尿經送
    檢驗結果，均呈現毒品甲基安非他命陽性反應，有長榮管理學院尿液檢驗報告一
    紙附卷可證，此外復有殘渣空包袋三只、注射針筒一支、橡皮筋一條及吸食工具
    編號二之一、編號二之二之吸管各一支扣案可稽，而殘渣空包袋三只及編號二之
    二之吸管，經送驗結果分別含具第一級毒品海洛因及第二級毒品安非他命成份，
    有內政部警政署刑事警察局九十年二月二十日刑鑑字第八九五五號鑑驗通知書一
    紙在卷可憑，核被告其自白應與事實相符。又被告前因施用毒品，經送強制戒治
    後，業經臺灣桃園地方法院檢察署檢察官於八十九年二月十七日以八十九年度戒
    偵字第六七號不起訴處分確定，有該不起訴處分書、臺灣雲林地方法院檢察署刑
    案資料查註紀錄表各一紙在卷可稽，本次二犯施用第一級毒品及第二級毒品，並
    經裁定令入戒治處所施以強制戒治之事實，有本院八十九年度毒聲字第一五八二
    號裁定、臺灣高等法院被告全國前案紀錄表各一紙附卷可按。本件事證明確，被
    告犯行均可認定，應依法論罪科刑。
二、核被告甲○○所為，係犯毒品危害防制條例第十條第一項之施用第一級毒品罪及
    同條第二項之施用第二級毒品罪。其各非法持有毒品海洛因及毒品安非他命，進
    而施用，其持有之低度行為應為各施用之高度行為所吸收，此不另論罪。被告先
    後多次施用之犯行，均時間緊接，方法相同，而觸犯構成要件相同之罪名，顯係
    基於概括之犯意反覆為之，為數行為而犯同一之罪名，屬裁判上一罪即訴訟法上
    同一案件，均應依刑法第五十六條連續犯之規定論以一罪，並依法加重其刑。被
    告所上開二罪，犯意各別，罪名有異，應分論併罰。又被告曾因違反麻醉藥品管
    理條例案件，經最高法院於八十二年八月三日判處有期徒刑四年二月確定，指揮
    書執畢日期八十八年二月六日，有臺灣高等法院被告全國前案紀錄表、臺灣雲林
    地方法院檢察署刑案資料查註紀錄表各一紙附卷可稽，其於刑之執行完畢後五年
    內再犯本件有期徒刑以上之罪，均為累犯，應依刑法第四十七條規定遞加重其刑
    。爰審酌被告犯罪目的、分別施用次數、自戕性犯罪性質及犯罪後之態度等一切
    情狀，各量處如主文所示之刑，並定其應執行刑。另扣案之驗含具第一級毒品海
    洛因成份之殘渣空包袋三只、含具第二級毒品安非他命成份之編號二之二吸管一
    支，因其海洛因、安非他命與該殘渣空包袋、吸管無法析離，屬查獲之毒品，爰
    依毒品危害防制條例第十八條第一項前段，宣告沒收銷燬之，而扣案之注射針筒
    一支、橡皮筋一條及編號二之一吸管一支，分別為供施用毒品海洛因、安非他命
    所用之物，且屬被告所有，業據被告供明在卷，爰依刑法第三十八條第一項第二
    款規定，宣告沒收之。
據上論斷，應依刑事訴訟法第二百九十九條第一項前段，毒品危害防制條例第十條第
一項、第二項、第十八條第一項前段，刑法第十一條前段、第五十六條、第四十七條
、第五十一條第五款、第三十八條第一項第二款，判決如主文。
本案經檢察官林良蓉到庭執行職務。
中      華      民      國      九十      年    五    月      十六      日
                                臺灣雲林地方法院刑事第二庭
                                    法  官  吳  福  森
右正本證明與原本無異。
如不服本判決，應於判決送達後十日內向本院提出上訴狀( 應附繕本 )。
                                    書記官  李  松  坤
中      華      民      國      九十      年    五    月      十六      日
附錄本案論罪科刑法條：
毒品危害防制條例第十條
施用第一級毒品者，處六月以上五年以下有期徒刑。
施用第二級毒品者，處三年以下有期徒刑。


司法院資訊處製作；財團法人民間司法改革基金會備份。
